臺灣高等法院刑事裁定
109年度聲再字第161號
再審聲請人
即受判決人  范修齊



上列聲請人即受判決人因違反槍砲彈藥刀械管制條例案件，對於
本院106年度上訴字第3224號，中華民國107年1月18日第二審確
定判決（臺灣新北地方法院106年度訴字第287號，起訴案號：臺
灣新北地方檢察署106年度偵字第2599號），聲請再審，本院裁
定如下：
    主  文
再審之聲請駁回。 
    理  由
一、聲請意旨略以：聲請人於民國105年至106年5月在尼泊爾從
    事骨董藝品買賣，隨即於106年6月左右，在泰國東陽建設公
    司工作，有護照及工作證明可證。然因開庭未到，而遭法院
    於106年8月4日通緝，因聲請人有留下聯絡資料，松山分局
    警員於106年8月10日以母親之手機聯繫聲請人，並告知聲請
    人已被通緝，聲請人隨後於106年8月28日返臺，並請朋友協
    助辦理交保，之後法院復准許聲請人出境，足見法院亦認聲
    請人無逃匿之虞。況且，聲請人出國時間有長有短，時間不
    一，實因工作需要。是以聲請人既106年8月28日入境，且本
    案係聲請人自首，實無逃避裁判之必要，故聲請人符合刑法
    第62條之要件，原確定判決未予審酌，顯有疏漏云云。另請
    求調閱臺灣新北地方法院聲請人之工作證明及護照影本，爰
    依刑事訴訟法第420條第1項第6款、第421條之規定聲請再審
    云云。
二、按刑事訴訟之再審制度，係為確定判決認定事實錯誤而設之
　　救濟程序，故為受判決人利益聲請再審者，必其聲請合於刑
　　事訴訟法第420條第1項第1款至第6款或第421條所定之情形
　　，始得為之。次按刑事訴訟法第420條第1項第6款、第3項規
    定「有罪之判決確定後，因發現新事實或新證據，單獨或與
    先前之證據綜合判斷，足認受有罪判決之人應受無罪、免訴
    、免刑或輕於原判決所認罪名之判決者，為受判決人之利益
    ，得聲請再審」、「第1項第6款之新事實或新證據，指判決
    確定前已存在或成立而未及調查斟酌，及判決確定後始存在
    或成立之事實、證據」。又所謂輕於原判決所認「罪名」，
    自與輕於原判決所宣告之「罪刑」有別，應係指與原判決所
    認罪名比較，其法定刑較輕之相異罪名而言。至於同一罪名
    之有無刑罰加減之原因，如自首、未遂犯、累犯等刑之加減
    ，僅影響科刑範圍，但罪質不變，即非屬前揭法條所指罪名
    範圍，自不得據以再審（最高法院105年度台抗字第346號裁
    定意旨參照）。
三、經查：
　㈠本院106年度上訴字第3224號原確定判決，認定再審聲請人即
    受判決人范修齊如原確定判決事實欄所為，係犯槍砲彈藥刀
    械管制條例第8條第4項之未經許可持有可發射子彈具有殺傷
    力之改造槍枝罪，乃依憑被告之自白、證人李岳澤、證人即
    查獲員警劉圳鎮之證述，及自願受搜索同意書、新北市政府
    警察局蘆洲分局搜索扣押筆錄、扣押物品目錄表各乙份、現
    場及扣案物品照片共7張，復有改造手槍1枝、非制式子彈8
    顆扣案，並經原審於準備程序當庭勘驗查獲現場光碟屬實，
    亦有原審勘驗筆錄乙份等證據，本於事實審法院職權推理之
    作用，資以認定聲請人有原確定判決事實欄所記載之犯行，
    已於理由內詳為說明認定所憑之依據與得心證之理由，復說
    明聲請人雖向警方供承而自首犯罪，並報繳全部槍、彈，但
    於原審審理時逃匿，經原審發布通緝，嗣經緝獲歸案，難認
    有接受裁判之意思，而無從依槍砲彈藥刀械管制條例第18條
    第1項前段規定予以減輕或免除其刑等語。核與經驗法則、
    論理法則，均屬無違，亦無理由欠備之違法情形。
　㈡再審聲請人主張其有槍砲彈藥刀械管制條例第18條第1項符合
    「自首犯罪」及「接受裁判」及「報繳所持有之全部槍械」
    等自首減刑之要件，屬刑罰減輕事由云云。惟關於本案與自
    首要件不符之理由已於原確定判決中詳述，且自首僅涉同一
    罪名有無加、減刑罰之原因，並不影響其持有槍彈罪名之本
    質，揆諸前揭最高法院裁定意旨，自與刑事訴訟法第420條
    第1項第6款所指「足認受有罪判決之人應受無罪、免訴、免
    刑或輕於原判決所認定之罪名之判決者為限」之聲請再審事
    由不符。又聲請人未具體指陳有何單獨或結合先前已經存在
    卷內之各項證據資料，予以綜合判斷觀察，認為足以動搖原
    有罪之確定判決，而應為輕於原判決所認罪名之判決之事證
    ，自與刑事訴訟法第420條第1項第6款之規定不符。至聲請
    意旨請求調閱原審卷內聲請人之工作證明及護照影本以證明
    其無逃匿之情等語，惟上開資料係聲請人於原審審理中提出
    （原審卷第114～139頁），故在法院判決前已經存在，業經
    本院調閱全案卷宗無訛，並非法院、當事人所不知，不及調
    查斟酌，至其後始行發現之證據，且依該證據綜合判斷結果
    ，亦無法產生合理懷疑，認可動搖原確定判決所認定之事實
    ，自與刑事訴訟法第420條第1項第6款規定之要件不符。
　㈢按刑事訴訟法第421條，係就不得上訴於第三審法院之案件，
    其經第二審之確定判決，如就足生影響於判決之主要證據漏
    未審酌者，始得為受判決人之利益聲請再審，所為之特別規
    定。是經第二審確定判決之有罪判決，如就足生影響於判決
    之重要證據漏未審酌而為受判決人之利益聲請再審者，以不
    得上訴於第三審法院之案件為限（最高法院77年度台抗字第
    77號、80年度台抗字第37號、87年度台抗字第310號裁定意
    旨參照）。而本案聲請人所犯為槍砲彈藥刀械管制條例第8
    條第4項、第12條第4項之罪，屬得上訴第三審法院之案件，
    自無刑事訴訟法第421條之適用，聲請人以足生影響於判決
    之重要證據漏未審酌為由，援引刑事訴訟法第421條規定聲
    請本件再審，於法不合。
  ㈣綜上，本件聲請人提起本件再審之聲請，或非屬刑事訴訟法
    第420條第1項第6款所規定之新事實、新證據，或與刑事訴
    訟法第421條之規定有違，是本件再審聲請既不符合法律所
    定之事由，自應予駁回。
據上論斷，應依刑事訴訟法第433條、第434條第1項，裁定如主
文。　　
中　　華　　民　　國　　109 　年　　7 　　月　　23　　日
                  刑事第七庭  審判長法　官  孫惠琳
                                    法　官  戴嘉清
　　　　　　　　　　　　　　　　　  法  官  張育彰
以上正本證明與原本無異。
如不服本裁定，應於裁定送達後10日內向本院提出抗告狀。
                                    書記官  林蔚菁
中　　華　　民　　國　　109 　年　　7 　　月　　24　　日